臺灣高等法院刑事裁定　　　　　　　　100年度聲再字第284號
再審聲請人　
即受判決人　周○○　  
上列聲請人因強盜等案件，對於最高法院92年度台上字第513 號
，中華民國92年1月29日確定判決（本院91年度上重更 (二)字第
8號，台灣士林地方法院88年度重訴字第6號，起訴案號：台灣士
林地方法院檢察署88年度偵字第4284號），聲請再審，本院裁定
如下：
    主  文
再審之聲請駁回。
    理  由                                         
一、聲請意旨略以：
  (一)對於本案判決法院關於強制性交之部分之事實判認，實質上
    是在無具體積極直接證據之情形下，僅憑被害人之控訴內容
    為案情真相，並以此證詞為本案強制性交部分論罪之唯一證
    據，如被害人對於被告何人外出，且遭受性侵害之情節指述
    ，並非報案當時所述，乃於報案後相隔近2 個月後於銀行調
    閱影帶等資料後始指述詳卷，可見被害人之控訴性侵係依情
    資而非記憶所為，而本案判決卻以被害人之指述性侵與被告
    等人行動相符，為論定事實依據斷罪判刑，顯欠公允，因錄
    影只可證明涉及強盜取財而不能證明被害人遭受性侵害之時
    間點與無證明力，另被害人所陳有無入珠者對其性侵害之情
    節乃是於被告等皆到案後，因而得知被告有無入珠之情資，
    以至於案件移送檢、院後始才能明確作出指控陳述。再對於
    被害人用手摸過對其性侵者之陽具，與另一被告陳明葵供詞
    相符，但被害人卻於本案更一審時否認有此情節存在，足顯
    被害人係為證實僅憑官感分辨有無入珠者之能力，以達控訴
    無入珠者，即聲請人亦有對其性侵使其入罪之非事實指控，
    以上可觀本案判決法院所採之證據即被害人依情資所作之擬
    制指控，而作出本末倒置之判決。
  (二)本案被害人分別於本院上訴審89.5.24 及更一審90. 8.24之
    庭訊時，皆明確於庭上表達於第一次警訊時，已向警方報稱
    其有遭到被性侵害之情事，但與承辦本案之內湖警分局所呈
    送警訊內容記載完全不相符合，即與被害人88 .2.23第一次
    製作之警訊筆錄所稱僅遭到強盜並未說遭性侵不符，堪顯被
    害人之指控確實有瑕疵存在，然本案法院皆未注意該疑慮事
    項存在，未予調查究明，致而將本案判決定讞。再者若被害
    人初於警局報案時即有表達遭性侵，定當會有DNA 檢驗鑑定
    報告書，然本案歷審法院亦皆從未於庭訊期間，訊問被害人
    為何沒有作此鑑定，且被害人於第二次警訊時，才有報稱其
    遭被性侵害之指述，而第二次警訊時日，距案發間隔已近2
    個月，已無法取得檢體，已影響法院審判之導向。所以本案
    被害人之DNA 報告書是否存有，已居為聲請人是否涉有性侵
    害被害人之重要關係事項，當然有其究明真相之必要性。
  (三)再參照蘇建和及江國慶為例論之，該兩案得以於定讞後，重
    啟再審機制，其共同點是發現有不實之偵訊筆錄，以及未予
    重視之DNA 比對鑑定資料，且於審判期間未予究明，該等案
    件亦缺乏直接證據，而僅依警方偵訊筆錄產生心證認定事實
    而判決之，當然有重啟審判之必要性，故本案之被害人是否
    於初次報案時，就已有報稱遭性侵害之疑慮，顯然足以造成
    審判法院心證及正確與否之重要事項，綜上，另按刑事訴訟
    法第420 條第1 項第6 款，係有證據上之嶄新性與確切性等
    要件。
  (四)聲請人所呈內湖警分局所制作之「偵辦市民林○○被強盜、
    強姦初步偵查報告書」所稱被害人於二審時所稱第1 次報案
    警訊時，即已有報稱遭性侵害(89. 5.24 及90.8.24 卷載)
    ，與被害人警訊筆錄完全不相符合，足堪證明法院於審判期
    間內確實仍存有未予審查被害人初次報案時，是否已有報稱
    其遭有性侵害之指述情形，足影響心證與事實真相是否確切
    ，而初步偵查報告書為法院審判前已存在，然卻於審判期間
    內從未經注意審酌之資卷，具備再審之嶄新性、確切性、必
    要性等要件，得以再審。
  (五)綜上所述，原確定判決乃僅就被害人於案內所陳遭受性侵害
    情節之指述為基礎，作為本案強制性交部分論罪科刑依憑之
    證據，並無其他積極證據堪以證明，然依據所聲請人所提新
    事證即「偵辦市民林○○被強盜、強姦案初步偵查報告書」
    ，顯然可據以證明警方製作筆錄之初即有誘導被害人擬制編
    排似是而非之指述，藉以蒙蔽誤導審判方向，致法院據此認
    定被告涉犯強制性交部分之罪嫌而為錯誤之裁判，足見原確
    定判決顯有符合刑事訴訟法第420 條第1 項第6 款之「發現
    確實新證據，足認聲請人應受無罪判決」之再審原因，為此
    聲請人得執以主張為新證據而聲請再審云云。
二、再審聲請，經法院認無再審理由而以裁定駁回，不得更以同
    一原因聲請再審，法院認為聲請再審的程序違背規定，應以
    裁定駁回，刑事訴訟法第434條第2項、第433條明文規定。
三、經查：
    聲請意旨(一)、(二)、(三)所持再審理由，已經本院以97年度聲再
    更(二)第1 號、98聲再字第147 號，認無再審理由裁定駁回其
    再審之聲請；另聲請意旨(四)、(五)所持理由，亦經本院98聲再
    字第147 號認聲請再審無理由駁回，有上述裁定可憑。聲請
    人再以同一原因事實聲請再審，依前述說明，聲請再審顯然
    違背程序規定，應予駁回。
據上論斷，應依刑事訴訟法第433條，裁定如主文。
中    華    民    國   100    年    9    月      6    日
                  刑事第十庭    審判長法  官  宋  祺
                                      法  官  陳明珠
                                      法  官  林孟宜
以上正本證明與原本無異。
如不服本裁定，應於收受送達後五日內向本院提出抗告狀。
                                      書記官  王靜怡
中    華    民    國   100    年    9    月      6    日